fr: Type de perle: Akoya; Biwa; Conque; Eau douce; Keshi; Mabé (ampoule); Melo; Pétoncle; Mers du Sud; Tahiti; Autre
th: ประเภทไข่มุก: อะโกย่า; บิวะ; หอยสังข์; น้ำจืด; เคชิ; มาเบ้ (มุกซีก); เมโล; หอยเชลล์; เซาท์ซี; ตาฮิติ; อื่นๆ
zh-TW: 珍珠類型: 阿古屋珍珠; 琵琶珍珠; 孔克珍珠; 淡水珍珠; 客旭珍珠; 瑪貝珍珠 (半圓珍珠); 美樂珍珠; 扇貝珍珠; 南洋珍珠; 大溪地珍珠; 其他
ro-RO: Tip de perlă: Akoya; Biwa; Conch; De apă dulce; Keshi; Mabé (blister); Melo; Scoică; Marea Sudului; Tahitiană; Altele
el: Τύπος μαργαριταριού: Akoya; Biwa; Κοχύλι; Γλυκού νερού; Keshi; Mabé (blister); Melo; Χτένι; Νότιας Θάλασσας; Ταϊτής; Άλλο
da: Perletype: Akoya; Biwa; Conch; Ferskvand; Keshi; Mabé (blisterperle); Melo; Kammusling; Sydhavs; Tahiti; Andet
lt-LT: Perlo tipas: Akoya; Biwa; Strombo; Gėlavandenis; Keshi; Mabé (pūslėtasis); Melo; Šukučių; Pietų jūros; Taitietiškas; Kita
ja: パールタイプ: アコヤ; ビワ; コンク; 淡水; ケシ; マベ（半円）; メロ; スキャロップ; 南洋; タヒチ; その他
zh-CN: 珍珠类型: Akoya; 琵琶湖珍珠; 海螺珠; 淡水珍珠; 芥子珠; 马贝珠（附壳珠）; 美乐珠; 扇贝珠; 南洋珠; 大溪地珍珠; 其他
sk-SK: Typ perál: Akoya; Biwa; Koncha; Sladkovodná; Keshi; Mabé (pľuzgierová); Melo; Hrebenatka; Juhomorská; Tahitská; Iné
hr-HR: Vrsta bisera: Akoya; Biwa; Conch; Slatkovodni; Keshi; Mabé (blister); Melo; Scallop; Južnomorski; Tahićanski; Ostalo
es: Tipo de perla: Akoya; Biwa; Caracol; Agua dulce; Keshi; Mabé (blíster); Melo; Vieira; Mar del Sur; Tahitiana; Otro
pl: Typ perły: Akoya; Biwa; Koncha; Słodkowodna; Keshi; Mabé (półperła blister); Melo; Przegrzebek; Z Mórz Południowych; Tahitańska; Inne
vi: Loại ngọc trai: Akoya; Biwa; Ốc xà cừ (Conch); Nước ngọt; Keshi; Mabé (ngọc bán cầu); Melo; Sò điệp; South Sea; Tahitian; Khác
en: Pearl type: Akoya; Biwa; Conch; Freshwater; Keshi; Mabé (blister); Melo; Scallop; South Sea; Tahitian; Other
hu: Gyöngytípus: Akoya; Biwa; Kagyló; Édesvízi; Keshi; Mabé (félgyöngy); Melo; Fésűkagyló; Dél-tengeri; Tahiti; Egyéb
nl: Parel type: Akoya; Biwa; Conch; Zoetwater; Keshi; Mabé (blister); Melo; Sint-jakobsschelp; Zuidzee; Tahiti; Overig
cs: Typ perly: Akoya; Biwa; Conch; Sladkovodní; Keshi; Mabé (blistrová); Melo; Hřebenatková; Jižní moře; Tahitská; Ostatní
it: Tipo di perla: Akoya; Biwa; Conch; Acqua dolce; Keshi; Mabé (blister); Melo; Scallop; Mari del Sud; Tahiti; Altro
de: Perlenart: Akoya; Biwa; Conch; Süßwasser; Keshi; Mabé (Blister); Melo; Jakobsmuschel; Südsee; Tahiti; Sonstige
pt-PT: Tipo pérola: Akoya; Biwa; Conch; Água doce; Keshi; Mabé (blister); Melo; Vieira; Mar do Sul; Tahiti; Outro
pt-BR: Pérola tipo: Akoya; Biwa; Conch; Água doce; Keshi; Mabé (blister); Melo; Vieira; Mar do Sul; Taiti; Outro
sl-SI: Vrsta bisera: Akoya; Biwa; Conch; Sladkovodna; Keshi; Mabe (blister); Melo; Pokrovača; Južno morje; Tahitijska; Drugo
ko: 진주형: 아코야; 비와; 콩크; 담수; 케시; 마베(블리스터); 멜로; 스캘럽; 남양; 타히티; 기타
bg-BG: Вид перла: Акоя; Бива; Конк; Сладководна; Кеши; Мабе (блистер); Мело; Мида; Южноморска; Таитянска; Друг
sv: Pärltyp: Akoya; Biwa; Conch; Sötvatten; Keshi; Mabé (blåspärla); Melo; Pilgrimsmussla; Söderhavspärla; Tahiti; Övrigt
nb: Perletype: Akoya; Biwa; Konkylie; Ferskvann; Keshi; Mabé (blister); Melo; Kamskjell; South Sea; Tahiti; Annet
tr: İnci tipi: Akoya; Biwa; Conch; Tatlı su; Keshi; Mabé (kabarcık); Melo; Tarak midyesi; Güney Denizi; Tahiti; Diğer
ru: Тип жемчуга: Акойя; Бива; Конк; Пресноводный; Кеши; Мабе (блистер); Мело; Морской гребешок; Южные моря; Таитянский; Другое
fi: Helmityyppi: Akoya; Biwa; Conch; Makeanveden helmi; Keshi; Mabe (kuorihelmi); Melo; Kampasimpukka; Etelämeren helmi; Tahitin helmi; Muu